【裁判字號】    95,上訴,119
【裁判日期】    950125
【裁判案由】    毒品危害防制條例
【裁判全文】
臺灣高等法院臺中分院刑事判決         95年度上訴字第119號
上  訴  人
即  被  告  乙○○
上列上訴人因違反毒品危害防制條例案件，不服臺灣彰化地方法
院94年度訴字第1717號中華民國94年11月18日第一審判決（起訴
案號：臺灣彰化地方法院檢察署94年度毒偵字第4104、4193號）
，提起上訴，本院判決如下：
    主      文
上訴駁回。
    事實及理由
一、犯罪事實：
    乙○○前因施用毒品案件，經法院裁定送執行觀察、勒戒後
    ，認無繼續施用毒品傾向，於民國91年9月27日執行完畢釋
    放，並由臺灣彰化地方法院檢察署檢察官以91年度毒偵字第
    1733號為不起訴處分確定。猶不思悔改，於前揭觀察、勒戒
    執行完畢釋放後5年內，復基於施用第一級毒品海洛因之概
    括犯意，自94年6月中旬某日起，至94年8月11日21時許止，
    在彰化縣田中鎮不特定朋友之住處等處，以將海洛因加水混
    合後以針筒注射入體內之方式，連續施用第一級毒品海洛因
    多次，頻率約每2天施用1次；另基於施用第二級毒品甲基安
    非他命（起訴書誤載為安非他命，以下均簡稱安非他命）之
    概括犯意，自94年8月5日某時許起，至同年月10日14時許止
    ，在同前處所，以將安非他命置於球型玻璃吸管中，再點火
    加熱使產生煙霧吸用之方式，連續施用第二級毒品安非他命
    多次，頻率約每2天施用1次。嗣先於94年8月10日16時許，
    在彰化縣員林鎮湖水巷42號前為警查獲，並扣得其所有之第
    一級毒品海洛因1包（淨重0.05公克）及供其施用第一級毒
    品海洛因犯罪所用之注射針筒1支；又於94年8月11日22時50
    分許，在彰化縣田中鎮○○路○段順天宮前為警再次查獲，
    並扣得其所有供其施用第一級毒品海洛因犯罪所用之注射針
    筒1支及塑膠空袋1個；及於審理時主動供出上情。
二、程序方面：
    上訴人即被告乙○○（以下稱被告）經合法傅喚，無正當理
    由而未於審理期日到庭，爰不待其陳述逕行判決。
三、認定犯罪事實所憑證據和理由：
  (一)被告於原審審理時坦承上開施用第一、二級毒品之事實不諱
    ，且被告於前揭時地獲案後，經警採其尿液送驗之結果，均
    呈甲基安非他命及嗎啡陽性反應（按一般施用海洛因者會在
    其體內代謝為嗎啡成分殘留，並經由尿液排出），有彰化縣
    警察局員林分局及田中分局委託檢驗尿液代號與真實姓名對
    照認證單、彰化縣衛生局94年8月22日煙檢字第943522號、
    第943510號煙毒尿液檢驗成績書各1份及詮昕科技股份有限
    公司濫用藥物尿液檢驗報告2紙附卷可稽，並有注射針筒2支
    及塑膠空袋1個扣案可佐；又扣案之白色粉末1包，經送法務
    部調查局鑑驗，確為第一級毒品海洛因（淨重0.05公克）無
    訛，此有法務部調查局94年10月19日調科壹字第140012103
    號鑑定通知書1份可憑，足徵被告自白與事實相符。
  (二)被告前因施用毒品案件，經法院裁定送執行觀察、勒戒後，
    認無繼續施用毒品傾向，於91年9月27日執行完畢釋放，有
    臺灣高等法院被告前案紀錄表1份在卷可參，被告於前揭觀
    察、勒戒執行完畢釋放後5年內，再犯施用毒品犯行，亦堪
    認定。本案事證已臻明確，被告施用第一、二級毒品犯行堪
    予認定，應依法論科。
四、論罪科刑的理由：
  (一)被告所為，係觸犯毒品危害防制條例第10條第1、2項之施用
    第一、二級毒品罪。其為供己施用而於施用前後持有海洛因
    及於施用前持有安非他命之低度行為，各為其施用之高度行
    為所吸收，均不另論罪。又被告先後多次施用第一、二級毒
    品犯行，各屬時間緊接，所犯為構成要件相同之罪名，顯均
    係基於概括犯意反覆為之，應分別依連續犯之規定，論以一
    罪，並均依法加重其刑。其所犯連續施用第一、二級毒品罪
    二罪間，犯意各別，罪名有異，應予分論併罰。被告前開犯
    罪事實中施用安非他命部分，除於94年8月10日及11日分別
    回溯4日內某時施用安非他命2次之犯行，經檢察官提起公訴
    外，其餘部分之犯行雖未據檢察官起訴，惟該部分犯行與檢
    察官起訴經論罪部分有連續犯裁判上一罪之關係，自為起訴
    效力所及，應併予審理，附此敘明。
  (二)原審依上述事證，適用前述法條及刑法第11條、第56條、第
    51條第5款之規定，併審酌被告係因施用毒品之習性難以戒
    除，犯罪手段僅係戕害自己之身心、施用毒品次數、時間及
    犯後坦承犯行之態度等一切情狀，分別量處有期徒刑9月、5
    月之刑，並定應執行刑為有期徒刑1年1月；另說明扣案之海
    洛因1包（淨重0.05公克），應依毒品危害防制條例第18條
    第1項前段之規定沒收銷燬，及注射針筒2支、塑膠空袋1個
    ，依刑法第38條第1項第2款之規定宣告沒收之理由。經核原
    審認事用法均無不合，其量刑亦屬妥適，被告上訴未提出其
    他有利之證據及辯解，其上訴意旨亦未說明有何上訴理由，
    逕指摘原判決不當，並無理由，應予駁回。
五、適用的法律：刑事訴訟法第371條、第368條。
本案經檢察官甲○○到庭執行職務。
中    華    民    國    95    年    1     月    25    日
              刑事第九庭  審判長法  官  陳  筱  珮
                                法  官  趙  春  碧
                                法  官  張  國  忠
上列正本證明與原本無異。
施用一級毒品部分得上訴；施用二級毒品部分不得上訴。
如不服本判決應於收受送達後十日內向本院提出上訴書狀，其未
敘述上訴之理由者並得於提起上訴後十日內向本院補提理由書（
均須按他造當事人之人數附繕本）。
                                書記官  林  玉  惠
中    華    民    國    95    年    1     月    25    日
                                                      Ｉ


司法院資訊處製作；財團法人民間司法改革基金會備份。
